【裁判字號】    98,抗,322
【裁判日期】    980416
【裁判案由】    聲請減刑及定應執行刑
【裁判全文】
臺灣高等法院刑事裁定                   98年度抗字第322號
抗  告  人
即  受刑人  甲○○
上列抗告人因聲請減刑案件，不服臺灣新竹地方院中華民國98年
3月12日裁定（97年度聲減字第408號），提起抗告，本院裁定如
下：
    主  文
原裁定撤銷。
甲○○所犯如附表編號一、二、三所示之罪，均減刑詳如附表編
號一、二、三所載，與附表編號四所列不應減刑之犯罪所處之刑
，應執行有期徒刑捌年肆月。
    理  由
一、聲請意旨略以：受刑人甲○○於附表所列日期犯如附表所列
    之罪，經如附表所列之法院判處如附表所列之刑，並均確定
    在案。經查其所犯如附表所示之罪，其犯罪時間均在96年 4
    月24日以前，所其中所犯如附表編號1、2、3 所示之罪，核
    與中華民國九十六年罪犯減刑條例（下稱減刑條例）第2 條
    第1項第3款規定相符，應依同條例第8條第1 項、第3項聲請
    裁定減刑，而其所犯如附表編號4 所示之罪，雖依減刑條例
    第3條規定不應減刑，惟仍應依減刑條例第11 條規定定其應
    執行刑等語。
二、原裁定意旨則以：按中華民國九十六年罪犯減刑條例應減刑
    之罪，已經判決確定尚未執行或執行尚未完畢者，由檢察官
    或應減刑之人犯聲請最後審理事實之法院裁定之，中華民國
    九十六年罪犯減刑條例第8條第1項定有明文。則依該條例第
    8條第1項規定反面解釋，如已執行完畢者，即不得再裁定減
    刑。查受刑人甲○○所犯附表編號1至3之罪，業於96年6 月
    1 日執行徒刑完畢出監，有臺灣高等法院被告前案紀錄表在
    卷可按，依前開說明，自無從依上開減刑條例規定予以減刑
    ，此部分聲請即無理由。又聲請人聲請前開減刑既與法未合
    ，其聲請併依中華民國九十六年罪犯減刑條例第11項規定，
    就附表編號1、2、3之罪與附表編號4之罪定其應執行之刑，
    即有未合，應併予駁回，固非無見。
二、抗告意旨則以：抗告人甲○○因數罪併罰案件，目前於監所
    執行，目前執行案件為共同連續販賣第二級毒品罪之有期徒
    刑7年6月，而抗告人自94 年3月執行迄今，已執行93度訴字
    第1428號、94 年度易字第882號及94年度易字第1415號等案
    件，由於抗告人均未出監為維護抗告人累進處遇之權益，爰
    提起抗告請准予合併執行云云。
三、經查：
(一)按依減刑條例應減刑之罪，已經判決確定尚未執行或執行未
    完畢者，由檢察官或應減刑之人犯聲請最後審理事實之法院
    裁定之，減刑條例第8條第1項定有明文。又數罪併罰而合於
    定其應執行之刑之案件，其各罪判決均係宣告刑，並非執行
    刑，縱令各案中一部分犯罪之宣告刑在形式上已經執行，仍
    應依法聲請犯罪事實最後判決之法院裁定定其應執行之刑，
    然後再依所裁定之執行刑，換發指揮書併合執行，其前已執
    行之有期徒刑部分，僅應予扣除而不能認為已執行完畢，在
    所裁定之執行刑尚未執行完畢前，各案之宣告刑不發生執行
    完畢之問題（參照最高法院98年度台抗字第18號判決）。
(二)本件抗告人所犯如附表所示之罪，其犯罪時間分別為93年 6
    月20日回溯26小時內之某時至93年12月底、93年10月10日、
    94年3月9日及同年月13日、93年9月間某日至94年3月16日，
    俱在附表編號1所示之罪94年6月3日（原裁定誤載為90年6月
    3 日）判決確定前所為，所犯四罪合於數罪併罰定應執行刑
    之要件，自應以法院所定應執行之刑執行期滿，始為執行完
    畢，故抗告人所犯如附表編號1至3所示之罪，雖於96年6月1
    日因縮刑期滿執行完畢，仍不能認已執行完畢，且其犯罪時
    間均在96年4 月24日以前，其中所犯如附表編號2、3所示之
    罪，雖為96年罪犯減刑條例第3 條所列之罪，但其宣告刑均
    未逾1年6月，合於中華民國減刑條例所規定之減刑條件；又
    其所犯如附表編號1所示之罪，合於同條例第2條第1項第3款
    之規定，亦應予以減刑。而其所犯如附表編號4 所示之罪，
    雖依同條例第3條規定不予減刑，惟仍應依同條例第11 條規
    定定其應執行刑。
(三)綜上所述，檢察官聲請就抗告人所犯如附表編號1至3所示之
    罪減刑，並與抗告人所犯如附表編號4 所示不予減刑之罪，
    合併定應執行刑，即無不合。
四、原審未為詳察，遽以裁定駁回檢察官之聲請，已影響抗告人
    累進處遇之權益，而不利於抗告人，難認適法。抗告意旨指
    摘原裁定不當，為有理由，自應由本院將原裁定撤銷，自為
    裁定減刑及定應執行刑。
五、據上論斷，應依刑事訴訟法第413條、中華民國九十六年罪
    犯減刑條例第2條第1項第3款、第8條第3項、第10條、第11
    條、第12條、修正前刑法第51條第5款，裁定如主文。
中    華    民    國    98    年    4     月    16    日
                  刑事第十九庭審判長法  官  黃金富
                                    法  官  魏新國
                                    法  官  吳  燦
以上正本證明與原本無異。
如不服本裁定，應於收受送達後五日內向本院提出抗告狀。
                                     書記官  廖素花
中    華    民    國    98    年    4     月    16    日


司法院資訊處製作；財團法人民間司法改革基金會備份。
